【裁判字號】    98,訴,1681
【裁判日期】    990304
【裁判案由】    毒品危害防制條例
【裁判全文】
臺灣高雄地方法院刑事判決              98年度訴字第1681號
公  訴  人  臺灣高雄地方法院檢察署檢察官
被      告  甲○○
選任辯護人  李衍志律師（法律扶助）
上列被告因毒品危害防制條例案件，經檢察官提起公訴（98年度
偵字第30491號），本院判決如下：
    主  文
甲○○犯販賣第一級毒品罪（附表編號1 部分），累犯，處有期
徒刑拾陸年，扣案之行動電話壹支（含門號0000000000號SIM 卡
）沒收，未扣案之販賣毒品所得新台幣伍佰元沒收，如全部或一
部不能沒收時，以其財產抵償之；又犯販賣第一級毒品罪（附表
編號2 部分），累犯，處有期徒刑拾陸年，扣案之行動電話壹支
（含門號0000000000號SIM 卡）沒收，未扣案之販賣毒品所得新
台幣伍佰元沒收，如全部或一部不能沒收時，以其財產抵償之；
又犯販賣第一級毒品罪（附表編號3 部分），累犯，處有期徒刑
拾陸年，扣案之行動電話壹支（含門號0000000000號SIM 卡）、
販賣毒品所得新台幣伍佰元均沒收；應執行有期徒刑拾柒年陸月
，扣案之行動電話壹支（含門號0000000000號SIM 卡）、販賣毒
品所得新台幣伍佰元均沒收，未扣案之販賣毒品所得新台幣壹仟
元沒收，如全部或一部不能沒收時，以其財產抵償之。
    事  實
一、甲○○明知海洛因為毒品危害防制條例所列之第一級毒品，
    不得非法持有、販賣，竟基於販賣第一級毒品海洛因以營利
    之犯意，以門號00000000 00 號之行動電話與購毒者聯絡，
    並於附表所示時間、地點，以附表所示金額，出售第一級毒
    品海洛因予如附表所示之人。嗣於98年10月7 日17時10分許
    ，為警持法院核發之搜索票，至其位於高雄縣鳥松鄉○○街
    28巷7 號之住屋處搜索時，當場查獲並扣得行動電話2 支（
    分別內含門號SIM 卡000000 0000 、0000000000）及現金新
    台幣（下同）500 元。
二、案經高雄市政府警察局移送台灣高雄地方法院檢察署檢察官
    偵查起訴。
    理  由
一、上開犯罪事實業據被告甲○○於本院審理中坦承不諱，核與
    證人張武富、王清瑞、王家慶於偵查中證述之情節相符，並
    有被告用以聯絡販賣毒品所用之內含門號SIM 卡0000000000
    號行動電話1 支及販賣毒品所得之新台幣500 元扣案可憑，
    足認被告前揭自白核與事實相符，應堪採信；又按海洛因、
    係管制之毒品量少價昂之物，販賣海洛因之刑罰甚重，近年
    來政府大力查緝販毒者，此為公眾週知之事實，苟無利潤可
    圖，被告當無甘冒被查緝並遭判重刑之危險，而出售海洛因
    ，故被告上開出售海洛因之行為，足以推認其主觀上確有藉
    此方式賺取價差或量差以獲利之不法意圖，至為灼然。從而
    ，罪證明確，被告販賣第一級毒品海洛因之犯行堪以認定。
二、按毒品危害防制條例第4 條第1 項，已於98年5 月20日修正
    公布，依同條例第36條規定，於同年11月20日施行，就併科
    罰金部分，由新臺幣1 千萬元，提高為2 千萬元，比較新舊
    法條之適用，修正後之規定並未對於被告較有利，自應適用
    行為時即修正前毒品危害防制條例第4 條第1 項之規定。又
    海洛因為毒品危害防制條例第2 條第2 項第1 款規定之第一
    級毒品，不得非法持有、販賣。核被告所為，係犯修正前毒
    品危害防制條例第4 條第1 項販賣第一級毒品罪。被告持有
    第一級毒品海洛因進而販賣，其持有之低度行為應為販賣之
    高度行為吸收，不另論罪。又被告前後3 次販賣第一級毒品
    海洛因之犯行，犯意個別，行為互異，應予分論併罰。被告
    曾因施用毒品案件，經法院判處有期徒刑8 月確定，並於96
    年5 月22日假釋並付保護管束，於96年9 月16日保護管束期
    滿視為執行完畢，有其台灣高等法院被告前案紀錄表1 份在
    卷可查，其於執行完畢後5 年內故意再犯本件有期徒刑以上
    之各罪，均為累犯，應依刑法第47條第1 項之規定加重其刑
    （依刑法第64條第1 項、第65條第1 項規定，法定刑為死刑
    、無期徒刑部分依法不得加重，故僅就僅就罰金刑部分加重
    其刑）。又被告所犯上開販賣第一級毒品罪之法定本刑為死
    刑或無期徒刑，然念及被告僅國中畢業，且家境貧寒，因貪
    圖小利而販賣一級毒品，販毒之數量非鉅且所得不多，並非
    販賣海洛因之大、中盤商等大量販賣毒品之流，若處以被告
    該法定最輕本刑，猶尚嫌過重，誠屬情輕法重，犯罪情狀在
    客觀上可引起一般人同情，尚可憫恕，爰依刑法第59條之規
    定酌減其刑。審酌被告為圖個人私利而販賣毒品，危害國民
    身體健康及社會治安，惟販賣毒品之數量尚少，所生危害並
    非鉅大，所得之利益亦非多及犯後坦承犯行態度尚佳等一切
    情狀，各量處如主文所示之刑，並定其應執行之刑。扣案之
    手機1 支（內含門號SI M卡0000000000號）為被告所有，且
    供其於本件聯絡販毒之用，又扣案之500 元係被告如附表編
    號3 所示之販賣海洛因所得，均依毒品危害防制條例第19條
    第1 項前段之規定，宣告沒收之，另未扣案之販賣毒品所得
    1000元，亦為如附表編號1 、2 販賣毒品之所得（各500 元
    ），亦依毒品危害防制條例第19條第1 項前段之規定諭知沒
    收，如全部或一部不能沒收時，以其財產抵償之。另扣案之
    手機1 支（內含門號SIM 卡0000000000號），與被告本件販
    賣海洛因之犯罪行為無關，自不另為沒收之宣告。
據上論斷，應依刑事訴訟法第299 條第1 項前段，修正前毒品危
害防制條例第4 條第1 項、第19條第1 項，刑法第2 條第1 項前
段、第11條、第47條第1 項、第59條、第51條第5 款，判決如主
文。
中    華    民    國    99    年    3     月    4    日
                  刑事第十一庭  審判長法  官  黃三友
                                      法  官  莊珮吟
                                      法  官  林俊寬
以上正本證明與原本無異。
如不服本判決應於收受送達後10日內向本院提出上訴書狀，並應
敘述具體理由；如未敘述上訴理由者，應於上訴期間屆滿後20日
內向本院補提理由書（均須按他造當事人之人數附繕本）「切勿
逕送上級法院」。
中    華    民    國    99    年    3     月    4     日
                                      書記官  林香如
附錄法條：
修正前毒品危害防制條例第4條
製造、運輸、販賣第一級毒品者，處死刑或無期徒刑；處無期徒
刑者，得併科新臺幣1 千萬元以下罰金。
製造、運輸、販賣第二級毒品者，處無期徒刑或7 年以上有期徒
刑，得併科新臺幣7 百萬元以下罰金。
製造、運輸、販賣第三級毒品者，處5 年以上有期徒刑，得併科
新臺幣5 百萬元以下罰金。製造、運輸、販賣第四級毒品者，處
3 年以上10年以下有期徒刑，得併科新臺幣3 百萬元以下罰金。
製造、運輸、販賣專供製造或施用毒品之器具者，處1 年以上7
年以下有期徒刑，得併科新臺幣1 百萬元以下罰金。
前五項之未遂犯罰之。
附表：
┌──┬───┬────┬──────┬──┬───┬──────┐
│編號│購毒者│  時間  │   地  點   │交易│ 毒品 │ 交易方式   │
│    │      │        │            │金額│ 種類 │            │
│    │      │        │            │或數│      │            │
│    │      │        │            │量  │      │            │
├──┼───┼────┼──────┼──┼───┼──────┤
│ 1  │張武富│98年9 月│高雄縣鳥松鄉│500 │海洛因│以0000000000│
│    │      │4日     │  埔公園    │元  │      │號撥打被告  │
│    │      │        │            │    │      │0000000000號│
│    │      │        │            │    │      │電話        │
│    │      │        │            │    │      │            │
├──┼───┼────┼──────┼──┼───┼──────┤
│ 2  │王清瑞│98年10月│高雄縣鳥松鄉│500 │海洛因│以公用電話撥│
│    │      │2日     │溫州街與學堂│元  │      │打被告      │
│    │      │        │路106巷口   │    │      │0000000000  │
│    │      │        │            │    │      │號電話      │
├──┼───┼────┼──────┼──┼───┼──────┤
│ 3  │王家慶│98年10月│高雄縣鳥松鄉│500 │海洛因│以0000000000│
│    │      │7日16時 │金華街54巷與│元  │      │號撥打被告  │
│    │      │50分    │學堂路106巷 │    │      │0000000000  │
│    │      │        │口          │    │      │號電話      │
└──┴───┴────┴──────┴──┴───┴──────┘

司法院資訊處製作；財團法人民間司法改革基金會備份。
